Minutes et répertoires du notaire Charles Édouard PATINOT, 30 septembre 1829 - 16 janvier 1841 (étude XXIV)
Archives nationales
- Répertoire(s) de Charles Édouard PATINOT, 9 septembre 1826 - 29 novembre 1845; MC/RE/XXIV/22 - MC/RE/XXIV/25
  - Répertoire. 1830, 1er mai - 1834, 24 juillet, 1er mai 1830 - 24 juillet 1834; MC/RE/XXIV/23/A
    - Inventaire après décès de Antoine Thomas Vial, arrivé à Paris, rue de Bourgogne, n° 37, le 17 août 1830., 26 octobre 1830
      inventaire après décès; Bourgogne (rue de); Vial, Antoine Thomas (....-1830)
    - Notoriété après décès de Marie René Alexandre Pigoreau, libraire, arrivé à Paris, place Saint-Germain l'Auxerrois, n° 20, le 19 décembre 1827., 21 janvier 1831
      notoriété; Pigoreau, Marie René Alexandre (....-1827)
    - Procès verbal et inventaire à la requête du mandataire de Jean-Baptiste François Corbin Desboissières, depeurant à Paris, rue Saint-Fiacre, n° 16, et des réprésentants de Jean Pierre Rousseau, détenu à Fontainebleau. A la suite, inventaire des papiers dépendants de la société entre François Nicolas Corbin Desboissières et le dit Rousseau, rue de la Juseinne, n° 19., 29 janvier 1831 - 30 mars 1831
      13 janvier 1831, procès-verbal à la requête de François Nicolas Corbin Desboissières, demeurant à Paris, rue Saint-Fiacre, n° 16, contre le dit Rousseau.
      inventaire; procès-verbal; Saint-Fiacre (rue); Fontainebleau (Seine-et-Marne); Jussienne (rue de la); Corbin Desboissières, Jean-Baptiste François; Rousseau, Jean Pierre; Corbin Desboissières, François Nicolas
    - Notoriété après décès de Jacques Louis Conseil, arrivé à Marseille., 5 février 1831
      notoriété; Conseil, Jacques Louis
    - Inventaire après décès de Quentin François Gillion, arrivé à Paris, rue des Déchargeurs, n° 9, le 21 février 1831., 25 février 1831
      26 février 1831, procuration par Emilie Henriette Joannis, sa veuve. 20 mai 1831, liquidation.
      inventaire après décès; procuration; liquidation; Déchargeurs (rue des); Gillion, Quentin François (....-1831); Joannis, Emilie Henriette
    - Inventaire après décès de Antoine Joseph Paris, arrivé à Belleville, le 14 mars 1831., 22 mars 1831
      inventaire après décès; Belleville (ancienne commune); Paris, Antoine Joseph (....-1831)
    - Inventaire après décès de François Moreau, marchand fourbisseur, arrivé à Paris, quai de la Mégisserie, n° 54, le 15 décembre 1830, 22 mars 1831
      22 mars 1831, notoriété après décès.
      inventaire après décès; notoriété; Mégisserie (quai de la); Moreau, François (....-1830); armurier
    - Inventaire après décès de Marie Françoise Pia épouse de Charles Thevenot, arrivé à Paris, rue Saint-Germain l'Auxerrois, n° 71., 26 mars 1831
      inventaire après décès; Pia, Marie Françoise; Thevenot, Charles
    - Inventaire après décès de Bertrand Paul Donat James de Saint-Hilaire baron de Saint-Clair, arrivé à Paris, rue de la Chaussée d'Antin, n° 18, le 17 janvier 1831., 30 mars 1831
      inventaire après décès; Saint-Hilaire de Saint-Clair, Bertrand Paul Donat James de (....-1831)
    - Inventaire après décès de Louise Henriette Jomard divorcée de François Guillemont, arrivé à Charenton, le 8 février 1831. A la suite, supplément., 31 mars 1831 - 6 mai 1831
      Le même jour, liquidation
      inventaire après décès; liquidation; Charenton-le-Pont (Val-de-Marne); Jomard, Louise Henriette (....-1831); Guillemont, François
    - Notoriété après décès de Jacques Georges, employé, arrivé à Paris, rue de Grenelle Saint-Honoré, n° 6., 14 avril 1831
      notoriété; Georges, Jacques
    - Dépôt du testament de Louis René Méric, décédé aux Batignolles le 27 avril 1831., 30 avril 1831
      testament; Batignolles-Monceaux (ancienne commune); Méric, Louis René (....-1831)
    - Notoriété après décès de Nicolas Geneviève Huet, célibataire, peintre, arrivé le 8 décembre 1830, à Paris rue Saint-Jacques, n° 59., 2 mai 1831
      notoriété; Saint-Jacques (rue); Huet, Nicolas Geneviève (1770-1830); peintre
    - Notoriété après décès de Marie Charlotte Saillenfest de Fontenelle épouse du comte Vincent Marie Vienot de Vaublanc, arrivé le 31 mars 1831, à Paris rue du Bac, n° 95., 27 mai 1831
      Le même jour, liquidation des reprises.
      notoriété; liquidation; Bac (rue du); Saillenfest de Fontenelle, Marie Charlotte (....-1831); Vienot de Vaublanc, Vincent Marie (1756-1845); dirigeant politique; écrivain
    - Inventaire après décès de Renée Cécile Marais épouse de Jean François Marie Corfmat, arrivé à Paris rue de l'Arbre Sec, n° 33., 4 juin 1831
      inventaire après décès; Arbre-Sec (rue de l'); Marais, Renée Cécile; Corfmat, Jean François Marie
    - Inventaire après décès de Marie Françoise Duclos épouse de Antoine Nicolas Milliot, arrivé à Paris rue Neuve des Mathurins, n° 70., 13 juin 1831
      inventaire après décès; Duclos, Marie Françoise; Milliot, Antoine Nicolas
    - Notoriété après décès de Ernest Coquebert, arrivé en Egypte le 17 germinal an IX., 16 juillet 1831
      notoriété; Egypte; Coquebert de Montbret, Ernest (1780-1801); chercheur
    - Notoriété après décès de Marie Henriette Bureau, demeurant à Paris, arrivé Saint-Pétersbourg., 21 juillet 1831
      notoriété; Saint-Pétersbourg (Russie); Bureau, Marie Henriette
    - Notoriété après décès de Mathurin Ballouard, arrivé à Paris, rue de la Vieille Tannerie, n° 1, le 25 juin 1831., 5 septembre 1831
      notoriété; Ballouard, Mathurin (....-1831)
    - Liquidation des successions de Pierre Chevillot et Anne Catherine Pellerin, son épouse., 8 octobre 1831
      liquidation; Chevillot, Pierre; Pellerin, Anne Catherine
    - Notoriété après décès de Marguerite Rose Pupier veuve de Barthélemy Merieux, arrivé à Paris le 8 juillet 1827., 17 octobre 1831
      notoriété; Pupier, Marguerite Rose (....-1827); Merieux, Barthélemy
    - Notoriété après décès de Louis Laurent Berthelemot, arrivé à Sens le 26 janvier 1830., 17 octobre 1831
      notoriété; Sens (Yonne); Berthelemot, Louis Laurent (....-1830)
    - Notoriété après décès de Nicolas Maurice Vatel, arrivé à Paris, rue Chilpéric, n° 16, le 11 novembre 1830., 31 octobre 1831
      notoriété; Chilpéric (rue); Vatel, Nicolas Maurice (....-1830)
    - Notoriété après décès de Louise Caroline Daspres, arrivé à Paris, rue des Cholets, n° 3., 4 novembre 1831
      notoriété; Cholets (rue des); Daspres, Louise Caroline
    - Inventaire après décès de Anne Emilie Foulley, épouse de Pierre Victor Boutteville, à Paris, rue des Fossés Saint-Germain l'Auxerrois, n° 5, 1er décembre 1831
      Le même jour, remariage du dit Boutteville avec Edmée Etienne, veuve de François Moreau, à Paris, quai de la Mégisserie, n° 54.
      inventaire après décès; contrat de mariage; Mégisserie (quai de la); Foulley, Anne Emilie; Boutteville, Pierre Victor; Etienne, Edmée; Moreau, François
    - Notoriété après décès en brevet de Pierre Gascard, arrivé à Paris, rue du Faubourg Saint-Antoine, n° 333, pour servir à l'indemnité de Saint-Somingue., 7 décembre 1831
      notoriété; Hispaniola (île); Gascard, Pierre
    - Notoriété après décès de Josèphe Delphine Beaugenlis veuve de Christophe Cecire, arrivé à Paris, rue de l'Arbre Sec, n° 28., 22 décembre 1831
      notoriété; Arbre-Sec (rue de l'); Beaugenlis, Josèphe Delphine; Cecire, Christophe
    - Inventaire après décès de Adélaïde Joséphine Dumont, épouse de Jean Pierre Bernard Léon, arrivé à Paris, rue des Martyrs, n° 46, le 12 décembre 1831., 27 décembre 1831
      inventaire après décès; Martyrs (rue des); Dumont, Adélaïde Joséphine (....-1831); Bernard Léon, Jean Pierre
    - Inventaire après décès de Catherine Adélaïde Alexandrine Lévêque Lapointe épouse de Didier Marie Joseph Angar, arrivé à Paris, rue de Bondy, n° 22, le 30 septembre 1831., 29 décembre 1831
      inventaire après décès; Bondy (rue de); Lévêque Lapointe, Catherine Adélaïde Alexandrine (....-1831); Angar, Didier Marie Joseph
    - Inventaire après décès de Anastasie Labbé épouse de Claude Alexandre Dumas, arrivé à Paris, rue de la Monnaie, n° 9., 11 janvier 1832
      inventaire après décès; Monnaie (rue de la); Labbé, Anastasie; Dumas, Claude Alexandre
    - Inventaire après décès de Charles Renard, arrivé à Paris, rue Basse du Rempart, n° 8, le 7 janvier 1832. A la requête de Euphrasie Charlotte Maulvault, sa légataire universelle., 19 janvier 1832
      13 janvier 1832, notoriété après décès
      inventaire après décès; notoriété; Basse-du-Rempart (rue); Renard, Charles (....-1832); Maulvault, Euphrasie Charlotte
    - Inventaire après décès de Joseph Prévost, père, arrivé le 26 octobre 1831, et de Edmé Pierre Prévost, fils, arrivé le 10 décembre 1831., 14 février 1832
      inventaire après décès; Prévost, Joseph (....-1831); Prévost, Edmé Pierre (....-1831)
    - Inventaire après décès de Marie Françoise Hermann, épouse de Arnaud Texier de La Pommeraye, arrivé le 16 décembre 1831, rue des Petits Augustins, n° 26., 8 mars 1832
      inventaire après décès; Hermann, Marie Françoise (....-1831); Texier de La Pommeraye, Arnaud
    - Inventaire après décès de Claude Odette Gilles Charles, veuve en 1ères noces de Henri baron de Navailles et en 2es noces de Jean Joseph Rousseau, arrivé à Paris, rue de l'Odéon, le 5 mars 1832., 14 mars 1832
      inventaire après décès; Odéon (rue de l'); Charles, Claude Odette Gilles (....-1832); Navailles, Henri de; Rousseau, Jean Joseph
    - Notoriété après décès de Esprit Philippine Aliamet veuve de Gilles Antoine Demarteau, arrivé à Paris, rue Saint-Antoine., 6 avril 1832
      notoriété; Saint-Antoine (rue); Aliamet, Esprit Philippine; Demarteau, Gilles Antoine
    - Notoriété après décès en brevet de Victor Luc Augustin Julienne, arrivé à Bordeaux, le 20 janvier 1824., 12 avril 1832
      notoriété; Bordeaux (Gironde); Julienne, Victor Luc Augustin (....-1824)
    - Notoriété après décès de Philippe Bertrand épouse de Jean François Bachelay, rentier, arrivé à Paris, rue du Faubourg Saint-Honoré, n° 18, le 23 décembre 1831., 26 avril 1832
      notoriété; Bertrand, Philippe (....-1831); Bachelay, Jean François
    - Dépôt du testament de Adèle Sandrin épouse de Jacques Albert Dupuis, décédée le 7 mai 1832, à Paris, rue de la Monnaie, n° 14., 8 mai 1832
      testament; Monnaie (rue de la); Sandrin, Adèle (....-1832); Dupuis, Jacques Albert
    - Inventaire après décès de Alexandre Joseph Chevassut, arrivé à Paris, rue des Saints-Pères, n° 20, le 22 mars 1832. Louise Amélie Arcelot de Dracy, sa veuve., 24 mai 1832
      inventaire après décès; Saints-Pères (rue des); Chevassut, Alexandre Joseph (1799-1832); Arcelot de Dracy, Louise Amélie
    - Dépôt du testament de Stéphanie Legrand de Saint-René, veuve en 1ères noces de Louis Henri Mouquin et épouse en 2es noces de Mathieu Etienne Chabanne, décédée à Paris en mai 1832, rue de Madame, n° 4., 28 mai 1832
      29 mai 1832, dépôt d'un second testament.
      testament; Madame (rue); Legrand de Saint-René, Stéphanie (....-1832); Mouquin, Louis Henri; Chabanne, Mathieu Etienne
    - Notoriété après décès de Victoire Madeleine Charlotte Laver, veuve de Laurent Augustin Gardin, arrivé à Paris le 8 avril 1832, rue du Vieux Colombier, n° 8., 1er juin 1832
      notoriété; Laver, Victoire Madeleine Charlotte (....-1832); Gardin, Laurent Augustin
    - Liquidation de la succession de Jean-Baptiste Bergny. Catherine Michelle Hubert, sa veuve., 1er juin 1832
      liquidation; Bergny, Jean-Baptiste; Hubert, Catherine Michelle
    - Inventaire après décès de Adèle Jeanne Marie de Cauville, épouse de Louis Labbé, à Maisons-Alfort, canton de Charenton (Seine)., 19 juin 1832
      inventaire après décès; Charenton-le-Pont (Val-de-Marne); Cauville, Adèle Jeanne Marie de; Labbé, Louis
    - Notoriété après décès en brevet de Jean-Baptiste Aimable Joseph Delaire., 2 juillet 1832
      notoriété; Delaire, Jean-Baptiste Aimable Joseph
    - Inventaire après décès de Stéphanie Legrand de Saint-René épouse de Mathieu Etienne Sébastien Chabanne, arrivé rue de Madame, n° 4, le 28 mai 1832., 3 juillet 1832
      19 et 20 novembre 1833, liquidation, Louis Henri Mouquin, son 1er époux, Mathieu Etienne Sébastien Chabanne, demeurant à Paris, rue du Dauphin, n° 1
      inventaire après décès; liquidation; Madame (rue); Dauphin (rue du); Legrand de Saint-René, Stéphanie (....-1832); Chabanne, Mathieu Etienne Sébastien; Mouquin, Louis Henri
    - Inventaire après décès de Marguerite Rose Blanche Fleury épouse de Jacques Antoine Michel Cassigneul, arrivé rue de l'Arbre Sec, n° 36, le 18 avril 1832. A la suite, déclaration., 4 juillet 1832 - 16 janvier 1833
      12 juillet 1833, procès verbal d'enchères d'un fonds de commerce de restaurateur.
      inventaire après décès; déclaration; Arbre-Sec (rue de l'); Fleury, Marguerite Rose Blanche (....-1832); Cassigneul, Jacques Antoine Michel (....-1849); restaurateur
    - Notoriété après décès de Claude Thimard, arrivé à Ray (Haute-Saône), le 31 septembre 1831., 11 juillet 1832
      notoriété; Ray-sur-Saône (Haute-Saône); Thimard, Claude (....-1831)
    - Notoriété après décès de Marie Rose Poutier, mineure, arrivé à La Rougière (Lozère), le 27 mars 1832., 12 juillet 1832
      notoriété; Poutier, Marie Rose (....-1832)
    - Dépôt du testament de Emilie Louise Augustine Traubel, décédée à Paris, rue des Marais Saint-Germain, n° 19, le 14 juillet 1832.
      20 juillet 1832, notoriété après décès.
      testament; notoriété; Traubel, Emilie Louise Augustine (....-1832)
    - Notoriété après décès de Jean Huart, arrivé à Paris, rue Leclerc, n° 1, le 16 janvier 1829., 24 juillet 1832
      notoriété; Leclerc (rue); Huart, Jean (....-1829)
    - Dépôt du testament de Antoine Alexandre Jean Louis chevalier de Gascq, décédé à Paris, hospice de la Charité, domicilié rue de Rohan, n° 22, le 31 juillet 1832.
      14 septembre 1832, notoriété après décès
      testament; notoriété; Rohan (rue de); Gascq, Antoine Alexandre Jean Louis de (....-1832)
    - Notoriété après disparition de Etienne Dupuis., 23 août 1832
      notoriété; Dupuis, Etienne
    - Notoriété après décès de Pierre Carme, à Paris, rue Montmartre, n° 11., 27 août 1832
      notoriété; Montmartre (rue); Carme, Pierre
    - Inventaire après décès de Geneviève Louis Hatry, arrivé à Neuilly (Seine-et-Oise), le 6 août 1832., 29 août 1832
      inventaire après décès; Neuilly-sur-Seine (Hauts-de-Seine); Hatry, Geneviève Louis (....-1832)
    - Notoriété après décès en brevet de Jean-Baptiste Convertigues, arrivé à Paris, hôpital militaire du Gros Caillou, le 6 août 1832., 1er septembre 1832
      Acte passé par-devant un notaire substituant:
      Comme substituant Me Agasse
      notoriété; Convertigues, Jean-Baptiste (....-1832)
    - Notoriété après décès de Charles Gabriel Tarin, arrivé à Paris, rue Gît-le-Coeur, n° 10, le 6 avril 1832., 6 septembre 1832
      notoriété; Gît-le-Coeur (rue); Tarin, Charles Gabriel (....-1832)
    - Inventaire après décès de Catherine Cécile Barthélemy épouse de François Anne Villaret, arrivé à Paris, rue Chilpéric, n° 6, le 19 juillet 1832., 6 septembre 1832
      inventaire après décès; Chilpéric (rue); Barthélemy, Catherine Cécile (....-1832); Villaret, François Anne
    - Inventaire après décès de Ange Louis Dieudonné Savalette, arrivé à Paris, rue de La Rochefoucault, n° 18, le 29 juillet 1832., 6 septembre 1832
      inventaire après décès; La-Rochefoucauld (rue de); Savalette, Ange Louis Dieudonné (....-1832)
    - Liquidation de la succession de Benoît Joseph Hippolyte Herlin, propriétaire, décédé à Enghien Montmorency le 6 septembre 1832., 6 octobre 1832
      liquidation; Enghien-les-Bains (Val-d'Oise); Herlin, Benoît Joseph Hippolyte (....-1832)
    - Notoriété après décès de Jacques Legohebel, ancien gendarme, arrivé à l'hôpital Saint-Louis, le 6 juin 1832., 23 octobre 1832
      notoriété; Legohebel, Jacques (....-1832); militaire du rang
    - Inventaire après décès de Pierre Chanudet, entrepreneur des Ponts et chaussées, arrivé à La Villette, Grande rue, n° 100, le 23 octobre 1832., 6 novembre 1832
      inventaire après décès; La Villette (ancienne commune); Chanudet, Pierre (....-1832); chef d'entreprise
    - Inventaire après décès de Cécile Rouveau épouse de Charles Louis Denis Desprez, arrivé à Paris, rue des Postes, n° 28, le 13 novembre 1832., 21 novembre 1832
      inventaire après décès; Postes (rue des); Rouveau, Cécile (....-1832); Desprez, Charles Louis Denis
    - Inventaire après décès de Georges Augustin Geringer, arrivé à Paris, rue du Bac, n° 26, le 21 novembre 1832., 28 novembre 1832
      inventaire après décès; Bac (rue du); Geringer, Georges Augustin (....-1832)
    - Notoriété après décès de Joseph Noël Quesnel, arrivé à Montrouge, village de Montsouris, rue de la Tombe Issoire, n° 17, près Paris, le 11 novembre 1832., 14 janvier 1833
      notoriété; Montrouge (ancienne commune); Parc de Montsouris (quartier); Tombe-Issoire (rue de la); Quesnel, Joseph Noël (....-1832)
    - Inventaire après décès de Edmé Gobin, arrivé à Paris, rue de l'Arbre Sec, n° 21, le 15 janvier 1833., 28 janvier 1833
      inventaire après décès; Arbre-Sec (rue de l'); Gobin, Edmé (....-1833)
    - Notoriété après décès de Jean-Baptiste Tilliard et de Elisabeth Sophie Tilliard., 23 février 1833
      notoriété; Tilliard, Jean-Baptiste; Tilliard, Elisabeth Sophie
    - Notoriété après décès de Madelaine Figat, arrivé à Paris, rue du Faubourg Saint-Denis, n° 7, le 28 décembre 1832., 15 mars 1833
      notoriété; Figat, Madeleine (....-1832)
    - Notoriété après décès de Jean-Baptiste Emon, arrivé à Paris, rue de Clichy, n° 66., 19 mars 1833
      notoriété; Clichy (rue de); Emon, Jean-Baptiste
    - Inventaire après décès de Jean Perreau dit Olivier Perreau, arrivé à Paris à l'hospice de la Pitié, le 21 avril 1831, demeurant rue Saint-Guillaume, n° 4, île Saint-Louis. A la suite, notoriété après décès de Jean Perreau, arrivé le 14 avril 1832 (sic)., 19 mars 1833 - 24 juin 1833
      inventaire après décès; notoriété; Saint-Guillaume (rue); Perreau, Jean (....-1831); Perreau, Olivier (....-1831); Perreau, Jean (....-1832)
    - Notoriété après décès de Pierre Charles Bocquet, arrivé à Paris, place de l'Ecole, n° 3, le 6 février 1833., 4 avril 1833
      notoriété; Ecole (place de l'); Bocquet, Pierre Charles (....-1833)
    - Notoriété après décès de René Chiquet, arrivé à Paris, rue de la Chaise, le 8 avril 1833., 17 avril 1833
      notoriété; Chaise (rue de la); Chiquet, René (....-1833)
    - Partage de la succession de demoiselle Joachim Vaillant, décédée à Arras, le 15 mars 1833., 24 avril 1833
      partage; Arras (Pas-de-Calais); Vaillant, Joachim (....-1833)
    - Inventaire après décès de Joséphine Emilie Archdeacon épouse de Pierre Joseph Hovelt, arrivé à Paris, rue Joubert, n° 5, le 3 avril 1833., 27 avril 1833
      inventaire après décès; Joubert (rue); Archdeacon, Joséphine Emilie (....-1833); Hovelt, Pierre Joseph
    - Extrait collationné de l'inventaire après décès de François Daguin, arrivé à Reuilly, le 26 novembre 1831, fait par Me Delorme, notaire à Issoudun, le 30 avril 1832., 30 avril 1833
      inventaire après décès; Reuilly (hameau); Issoudun (Indre); Daguin, François (....-1831); Delorme (M.); notaire
    - Notoriété après décès de Catherine Boichard épouse de Laurent Marie baron Janet, quai Voltaire, n° 7, arrivé près Cahors (Lot), le 22 juin 1832., 4 mai 1833
      notoriété; Voltaire (quai); Cahors (Lot); Boichard, Catherine (....-1832); Janet, Laurent Marie (1768-1841); dirigeant politique
    - Inventaire après décès de Jean Boutron, arrivé à Paris, rue de la Vannerie, n° 3, le 18 avril 1833., 4 mai 1833
      7 juin 1833, procès verbal d'enchères d'un fonds de commerce, RE/XXIV/23. 10 mars 1835, liquidation, Marguerite Rose Flore Amorys, son épouse, RE/XXIV/24
      inventaire après décès; liquidation; Vannerie (rue de la); Boutron, Jean (....-1833); Amorys, Marguerite Rose Flore; commerçant
    - Notoriété après décès de Guillaume Gérard Judith de Navailles, arrivé à Charonne près Paris, route de Bagnolet, n° 19, le 31 mars 1833., 6 mai 1833 - 7 mai 1833
      9 mai 1833, délivrange de legs par Jules Michelet et Pauline Rousseau. 12 juin 1833, dépôt de pièce, RE/XXIV/23/A. 16 août 1839, dépôt judiciaire du testament de Pauline Rousseau épouse de Jules Michelet, RE/XXIV/24.
      notoriété; délivrance de legs; dépôt de pièces; Charonne (ancienne commune); Navailles, Guillaume Gérard Judith de (....-1833); Michelet, Jules (1798-1874); Rousseau, Pauline (1791/2-1839)
    - Notoriété après décès de Jean Herder, arrivé à Paris, quai Voltaire, n° 7, le 2 juillet 1827., 15 mai 1833
      notoriété; Voltaire (quai); Herder, Jean (....-1827)
    - Dépôt des testaments de Denise Marcoult épouse Langueneur, décédée à Suresne le 14 février 1828, et de celui de Jean Pierre Langueneur, décédée au bois de Boulogne, le 29 mai 1833., 11 juin 1833
      testament; Suresnes (Hauts-de-Seine); Boulogne (bois de); Marcoult, Denise (....-1828); Langueneur, Jean Pierre (....-1833)
    - Inventaire après décès de Jacques François Berthelemot, arrivé à Paris, rue Saint-Antoine, n° 129, le 7 juin 1833., 19 juin 1833
      inventaire après décès; Saint-Antoine (rue); Berthelemot, Jacques François (....-1833)
    - Notoriété après décès en brevet de François Arthur Henriot, arrivé à Paris, rue des Prêtres Saint-Germain l'Auxerrois, n° 4, le 1er mai 1833., 10 août 1833
      notoriété; Henriot, François Arthur (....-1833)
    - Inventaire après décès de Joseph Barthélemy Clair vicomte de Bongars, arrivé à Paris, rue Basse du Rempart, n° 32, le 6 août 1833., 26 août 1833
      28 août 1833, dépôt du testament. 26 novembre 1833, notoriété concernant Joseph Barthélemy Clair de Bongard de Rocquigny.
      inventaire après décès; testament; notoriété; Basse-du-Rempart (rue); Bongars, Joseph Barthélemy Clair de (1762-1833); Bongard de Rocquigny, Joseph Barthélemy Clair de (1762-1833)
    - Notoriété après décès de Denis Toussaint Benjamin Charlery., 14 octobre 1833
      notoriété; Charlery, Denis Toussaint Benjamin
    - Notoriété après décès de Angélique Cheval, veuve de Polycarpe Cavé, arrivé à Paris, rue Dauphine, n° 42, le 2 octobre 1833., 15 octobre 1833
      notoriété; Dauphine (rue); Cheval, Angélique (....-1833); Cavé, Polycarpe
    - Notoriété après décès de Louis Charles Gabriel Guignery, arrivé à Paris, rue du Faubourg Saint-Antoine, n° 46, le 17 avril 1827., 29 octobre 1833
      notoriété; Guignery, Louis Charles Gabriel (....-1827)
    - Notoriété après décès de Louis Barthélemy Lucas, arrivé à Paris, rue des Tournelles, n° 16, le 19 janvier 1828., 2 novembre 1833
      notoriété; Tournelles (rue des); Lucas, Louis Barthélemy (....-1828)
    - Inventaire après décès de Jeanne Marguerite Bonin, arrivé à Angoulême (Charente), le 13 août 1833, veuve en 1ères noces de Benoît Humblot, épouse en 2e noces de Edmé François Jomard, demeurant à Paris, rue Neuve des Petits Champs, n° 12., 11 novembre 1833
      31 janvier 1835, liquidation, RE/XXIV/24
      inventaire après décès; liquidation; Angoulême (Charente); Neuve-des-Petits-Champs (rue); Bonin, Jeanne Marguerite (....-1833); Humblot, Benoît; Jomard, Edmé François
    - Notoriété après décès de Dominique Bonnecarrère, arrivé à Paris, rue Bellechasse, n° 38, le 30 novembre 1832., 11 novembre 1833
      Le même jour, déclaration.
      notoriété; déclaration; Bonnecarrère, Dominique (....-1832)
    - Notoriété après décès en brevet de Charles Henriot, arrivé à Frontigny (Moselle), le 3 avril 1833., 19 novembre 1833
      notoriété; Henriot, Charles (....-1833)
    - Notoriété après décès de Claude Antoine Bidaine, arrivé à Paris, rue de Lille, n° 27, le 4 mars 1808, et de Marie-Madeleine Boisin, veuve en 1ères noces du dit Bidaine et en 2e noces de Paul Marcel Noël, arrivé à Paris, rue des Noyers, n° 40, le 10 décembre 1832., 21 novembre 1833